# 委托建设分期付款问题

提问人：那片天空 0502 时间：2016-05-06 10:45:21
公司委托第三方建设厂房，并于之签订协议，先行支付一定的保证金，协议规定自建成之后 7 年以内，每年按照约定的比例支付本金，并按照剩余本金支付利息。在建工程转固后，企业该如果进行相关账务处理。纳入什么科目进行核算。

回答人：chenyiwei
主要问题是该固定资产的成本确定问题，其成本应当是合同约定未来分期支付的款项按适当的折现率（一般为同期贷款利率）折现到达到预定可使用状态（即转固）之日的折现值。已支付的保证金如不退还，直接抵作支付价款的，则也计入该固定资产的成本中。后续还款期间参照融资租赁中承租方对长期应付款的处理方式进行会计处理，确认利息支出。